臺灣高雄地方法院刑事判決　　　　　　　　　　　　九十三年度訴字第一八六一號
　　公　訴　人　臺灣高雄地方法院檢察署檢察官
　　被　　　告　丁○○
右列被告因搶奪案件，經檢察官提起公訴（九十三年度速偵字第五七七號），本院依
簡式審判程序判決如左：
    主  文
丁○○連續意圖為自己不法之所有，而搶奪他人之動產，處有期徒刑壹年捌月。
    事  實
一、丁○○先前於民國八十七年間因違反毒品危害防制條例案件，經本院判處有期徒
    刑五年六月確定，並於九十一年四月三日假釋出獄（於九十三年八月十三日始假
    釋期滿），其因積欠信用卡債務，竟基於意圖為自己不法之所有之概括犯意，先
    後五次於附表所示時間及地點，騎乘向不知情之盧惠琪所借得之車牌號碼ＷＢＳ
    ─０三五號輕型機車，趁如附表所示之被害人陳貴理、丙○○、甲○○、戊○○
    、乙○○不及防備之際，以如附表所示之搶奪方式，搶奪如附表所示之財物得手
    後揚長而去。嗣經警於九十三年五月十九日晚上十一時四十五分許在高雄市○○
    區○○街二十六號前盤查丁○○，發現被害人乙○○遭搶奪之國民身分證一張及
    美金一元，遂再至高雄市鼓山區○○○路四九五巷一二六弄一號丁○○之住處內
    查獲其他如附表所示被害人領回之物品。
二、案經高雄市政府警察局苓雅分局報請臺灣高雄地方法院檢察署檢察官偵查起訴。
    理  由
一、訊據被告丁○○對於右揭事實均坦白承認，核與被害人陳貴理、丙○○、甲○○
    、戊○○、乙○○於警詢指述情節相符，並有附表所示被害人領回物品之贓物認
    領保管收據五紙在卷可稽，事證明確，被告犯行洵堪認定。
二、核被告所為，係犯刑法第三百二十五條第一項之搶奪罪。被告先後五次搶奪行為
    ，時間緊接、方法相同，犯罪構成要件亦相同，顯係基於概括犯意反覆為之，為
    連續犯，應依刑法第五十六條規定以一罪論，並加重其刑。附表編號二、四所示
    之搶奪行為，雖未據起訴，然與起訴部分有連續犯之裁判上一罪關係，為起訴效
    力所及，本院自應併予審究。審酌被告年輕力壯，竟以搶奪方式奪取他人財物供
    己花用，侵害他人之財產權，且造成社會不安，對被害人身心造成危害，嚴重破
    壞社會秩序，且先前於八十七年間因違反毒品危害防制條例案件，經本院判處有
    期徒刑五年六月確定，並於九十一年四月三日假釋出獄（於九十三年八月十三日
    始假釋期滿），有臺灣高等法院被告全國前案紀錄表及臺灣高雄地方法院檢察署
    刑案查註紀錄表可參，其顯未警惕慎行，然念其犯後尚知坦承全部犯行，犯後態
    度堪認良好等一切情狀，量處如主文所示之刑。
據上論斷，應依刑事訴訟法第二百七十三條之一第一項、第二百九十九條第一項前段
，刑法第五十六條、第三百二十五條第一項，判決如主文。
中      華      民      國    九十三    年     十一     月     三十     日
                                  臺灣高雄地方法院刑事第三庭
                                      法  官    陳威龍
右正本證明與原本無異。
如不服本判決，應於判決送達後十日內，向本院提出上訴狀。
                                      書記官    張家瑜
中      華      民      國    九十三    年     十一     月     三十     日
附表：
┌──┬────────┬───┬────────┬──────┬──────┐
│編號│   犯罪時地     │被害人│搶奪所得財物    │搶奪方式    │被害人領回物│
├──┼────────┼───┼────────┼──────┼──────┤
│    │九十三年四月二十│      │手提包一只【內有│丁○○騎乘機│手提包一只、│
│    │二日十八時許在高│      │李宜玲之國民身分│車，伸手自陳│血壓藥一包、│
│一  │雄市三民區「萬客│己○○│證一張、筆記簿一│貴里之右手邊│眼鏡一付、呼│
│    │隆大賣場」前方機│      │本、血壓藥一包、│搶奪上開手提│叫器一個、小│
│    │車道            │      │眼鏡一付、呼叫器│包得手      │錢包一只    │
│    │                │      │一個、小錢包一只│            │            │
│    │                │      │、行動電話一支、│            │            │
│    │                │      │新臺幣（下同）二│            │            │
│    │                │      │萬八千元】      │            │            │
├──┼────────┼───┼────────┼──────┼──────┤
│    │九十三年四月二十│      │銀色手提包一只（│丁○○騎乘機│咖啡色皮夾一│
│    │七日二十時許在高│      │內有咖啡色皮夾一│車，伸手自王│個、健保ＩＣ│
│    │雄市○○區○○路│丙○○│個、駕照一張、健│懷瑜之後方搶│卡一張、重大│
│二  │與永昌街口      │      │保ＩＣ卡一張、信│奪上開置於王│傷病卡一張、│
│    │                │      │用卡一張、金融卡│懷瑜騎乘機車│駕照一張、機│
│    │                │      │一張、重大傷病卡│腳踏板處之銀│車保險卡一張│
│    │                │      │一張、機車保險卡│色手提包得手│            │
│    │                │      │一張、七百多元）│            │            │
│    │                │      │                │            │            │
├──┼────────┼───┼────────┼──────┼──────┤
│    │九十三年五月三日│      │公事包一只（內有│丁○○騎乘機│國民身分證一│
│    │十九時五十分許在│      │甲○○之國民身分│車，伸手搶奪│張、支票一張│
│三  │高雄市三民區九如│甲○○│證一張、國泰世華│上開公事包得│、公事包一只│
│    │路與中華路口│      │銀行金融卡一張、│手          │、安泰人壽資│
│    │                │      │家樂福信用卡一張│            │料夾五本、筆│
│    │                │      │、行動電話一支、│            │記本一本    │
│    │                │      │雜誌禮卷一千元、│            │            │
│    │                │      │支票一張、安泰人│            │            │
│    │                │      │壽資料夾五本、筆│            │            │
│    │                │      │記本一本）      │            │            │
├──┼────────┼───┼────────┼──────┼──────┤
│    │九十三年五月十日│      │土黃色皮包一個（│丁○○騎乘機│土黃色皮包一│
│    │十九時許在高雄市│      │內有戊○○之國民│車，伸手自陳│個、掛號證一│
│    │前金區○○○路一│戊○○│身分證一張、健保│淑薇之後方搶│張          │
│四  │二三號前        │      │卡一張、聯邦銀行│奪上開戊○○│            │
│    │                │      │信用卡一張、台新│提於左手之土│            │
│    │                │      │銀行金融卡一張、│黃色皮包得手│            │
│    │                │      │華南銀行金融卡一│            │            │
│    │                │      │張、郵局金融卡一│            │            │
│    │                │      │張、汽機車駕照各│            │            │
│    │                │      │一張、汽車鑰匙一│            │            │
│    │                │      │付、行動電話一支│            │            │
│    │                │      │、掛號證一張）  │            │            │
├──┼────────┼───┼────────┼──────┼──────┤
│    │九十三年五月十五│      │黑色手提包一個（│丁○○騎乘機│國民身分證一│
│    │日零時許在高雄市│      │內有乙○○之國民│車，伸手自王│張、美金一元│
│五  │前金區○○路與光│乙○○│身分證一張、健保│銀鳳之背後搶│、香奈兒名片│
│    │復二街口        │      │卡一張、聯邦銀行│奪上開乙○○│夾黑色皮包一│
│    │  │      │信用卡一張、世華│夾於左腋下之│只          │
│    │                │      │銀行信用卡一張、│黑色手提包得│            │
│    │                │      │美金一元、紅珊瑚│手          │            │
│    │                │      │佛珠一條、香奈兒│            │            │
│    │                │      │名片夾黑色皮包一│            │            │
│    │                │      │只）            │            │            │
└──┴────────┴───┴────────┴──────┴──────┘
附錄論罪科刑法條：
刑法第三百二十五條第一項
意圖為自己或第三人不法之所有，而搶奪他人之動產者，處六月以上五年以下有期徒刑。
